行　政　法　院　裁　定　　　　　　　　　　　　　　八十七年度裁字第六九三號
　　聲　請　人　甲○○
右聲請人因有關土地事務事件，對本院中華民國八十七年二月十二日八十七年度裁字
第一一六號裁定，聲請再審。本院裁定如左︰
　　主  文
再審之聲請駁回。
　　理  由
按評事曾參與該訴訟事件再審前之裁判者，應自行迴避，但以一次為限，係指該訴訟
事件經裁判後提起再審，曾參與再審前裁判之評事，不得參與第一次再審之裁判而言
，其後迭次聲請再審，曾參與該訴訟事件再審前及迭次再審裁判之評事，即無行政訴
訟法第二十八條第四款之適用，本院著有判例可參照。本件聲請人甲○○前因有關土
地事務事件提起行政訴訟，為本院七十三年度判字第八一七號判決（下稱原判決）駁
回後，曾先後多次提起再審之訴及聲請再審，均分別經判決及裁定駁回各在案。茲聲
請人復對最近一次即八十七年度裁字第一一六號裁定（下稱原裁定）聲請再審，其再
審意旨略謂：鈞院評事黃綠星曾參與鈞院第一次裁判（即七十三年度判字第八一七號
裁判）後，依法應自行迴避，仍參與鈞院八十六年度裁字第九一八號之再審裁定，有
行政訴訟法第二十八條第四款情事，聲請再審云云。然查聲請人前因有關土地事務事
件提起行政訴訟經原判決駁回其訴後，曾先後多次提起再審之訴及聲請再審，分別經
判決或裁定駁回在案，有關本院八十六年度裁字第九一八號裁定，係因聲請人對本院
八十六年三月二十七日八十六年度裁字第四六七號裁定不服，聲請再審所為之裁定，
該評事並無參與再審前之八十六年度裁字第四六七號裁定，復參與八十六年度裁字第
九一八號裁定之情事，核無應自行迴避之事實，且原裁定係聲請人對本院八十六年度
裁字第一七一一號裁定不服聲請再審所為之裁定，徵諸前開說明，聲請人依行政訴訟
法第二十八條第四款規定聲請再審，難認有理由。次查原裁定以聲請人對本院八十六
年度裁字第一七一一號裁定聲請再審，核其狀陳各節無非對本院七十三年度判字第八
一七號判決實體上所為裁判主張有如何再審之事由。然對其所再審之前再審裁定以聲
請人再審之聲請不合法駁回其聲請，有如何合於具體再審事由，則未一語指及，顯與
民事訴訟法第五百零一條第一項第四款所規定必須表明再審之理由不合。並無適用法
規顯有錯誤情事，因認再審之聲請為無理由予以駁回。經核原裁定適用法規亦無顯有
錯誤情事，聲請人復執詞同一事由，主張原裁定適用法規顯有錯誤聲請再審，應認無
理由，予以駁回。又當事人就同一事件對於本院所為歷次裁判聲請再審者，必須其對
最近一次之裁判具有再審之原因者始得進而審究其前此歷次裁判有無再審原因，本件
聲請人對本院最近一次裁判聲請再審為無理由，已如前述，從而其就原判決所提再審
理由，即無庸審究，併此指明。
據上論結，本件再審之聲請為無理由，爰依行政訴訟法第三十三條、民事訴訟法第五
百零七條、第五百零二條第二項，裁定如主文。
中    華    民    國     八十七      年      六      月      十一       日
                    行 政 法 院 第 二 庭
                                審 判 長 評  事      黃  綠  星
                                         評  事      吳      仁
                                         評  事      蔡  進  田
                                         評  事      廖  政  雄
                                         評  事      黃  合  文
右  正  本  證  明  與  原  本  無  異
                                         法院書記官  蘇  金  全
中    華    民    國     八十七      年      六      月      十一       日
